【裁判字號】    94,簡,815
【裁判日期】    950427
【裁判案由】    進口貨物核定完稅價格
【裁判全文】
臺北高等行政法院判決
                                     94年度簡字第815號
原      告  佳格食品股份有限公司
代  表  人  甲○○
訴訟代理人  林發立律師
            陳信至律師
            李憲珍律師
被      告  財政部基隆關稅局
代  表  人  李榮達（局長）
上列當事人間因進口貨物核定完稅價格事件，原告不服財政部中
華民國94年6月3日台財訴字第09413505970號訴願決定，提起行
政訴訟。本院判決如下：
    主  文
原告之訴駁回。
訴訟費用由原告負擔。
    事  實
一、事實概要：原告於91年7月16日、91年9月3日委由訴外人新
    像報關股份有限公司向被告報運進口法國產製奶粉2批（報
    單號碼：第AA/BC/91/W321/7298、AA/BC/91/WA30/7217號）
    ，申報完稅價格分別為新台幣（下同）1,740,668元、
    881,977元，經被告依行為時關稅法第14條第1項規定，按納
    稅義務人應申報之事項，先行徵稅驗放，事後再加審查。嗣
    經財政部關稅總局驗估處（以下簡稱驗估處）查核結果，系
    爭來貨應按原申報價格加計權利金每公斤1.82元核估完稅價
    格，被告乃據以核算更正完稅價格為1,764,828元及896,227
    元，核計應補稅費各為4,379元（包括進口稅3,020元、營業
    稅1,359元）及2,582元（包括進口稅1,781元、營業稅801元
    ）。原告不服，申經復查結果，未獲准變更，提起訴願，經
    財政部於93年4月7日以台財訴字第0920056555號訴願決定撤
    銷原處分（復查決定），囑由原處分機關另為處分。嗣被告
    依訴願決定意旨重核結果，於93年7月6日以基普進字第
    0931008979號復查決定維持原核定。原告仍不服，提起訴願
    ，亦遭決定駁回，遂向本院提起行政訴訟。
二、兩造聲明：
  (一)原告聲明：
    1.訴願決定及被告93年7月6日基普進字第0931008979號復查
      決定均撤銷。
    2.訴訟費用由被告負擔。
  (二)被告聲明：
    1.駁回原告之訴。
    2.訴訟費用由原告負擔。
三、兩造主張：
  (一)原告起訴意旨略謂：
    1.原告支付美國桂格麥片公司之權利金，既非買賣雙方依交
      易條件由買方原告支付予賣方法國CELIA BP.公司，完稅
      價格自無由加計該權利金：
      按「從價課徵關稅之進口貨物，其完稅價格以該進口貨
        物之交易價格作為計算根據。前項交易價格，指進口貨
        物由輸出國銷售至中華民國實付或應付之價格。進口貨
        物之實付或應付價格，如未計入下列費用者，應將其計
        入完稅價格：．．．3.依交易條件由買方支付之權利金
        及報酬。」，分別為行為時關稅法第25條第1項、第2項
        、第3項第3款所明定。可知唯有「買賣雙方」依交易條
        件由買方（進口商）支付賣方（供貨商）之權利金，始
        應將其計入完稅價格。至於買方另向非賣方之第三人支
        付商標授權之權利金，因非屬買賣雙方依交易條件由買
        方支付賣方之權利金，依租稅法定原則，完稅價格自無
        由加計該支付予第三人之權利金。
      本件原告係依其與美國桂格麥片公司間之「商標及技術
        使用授權合約書」，按原告於臺灣出售之合約產品淨銷
        售額之一定比例支付權利金予該公司，此與原告另向賣
        方法國CELIA BP.公司進口貨物，買賣雙方依交易條件
        所為之給付完全無涉，系爭進口貨物之完稅價格自無由
        加計原告支付予第三人美國桂格麥片公司之權利金。對
        此，財政部亦於93年4月7日以台財訴字第0920056555號
        訴願決定認定「本案訴願人（即原告）與供應商丹麥MD
        FOOD公司訂約製造並進口『桂格商標』產品，依訴願人
        提供相關資料及驗估處委請駐外單位查證結果，係訴願
        人自行獨立之行為，亦無美國桂格麥片公司授權丹麥MD
        FOOD公司製造該奶粉並使用『桂格商標』之情事，即系
        爭貨品之整個交易過程均未涉及需要美國桂格麥片公司
        授權支付權利金之情事，故權利金之支付並非本批貨物
        之交易條件」、「查相同案情之另案業經本部93年3月9
        日台財訴字第0930000514號訴願決定將原處分撤銷，其
        撤銷意旨咸以：『綜觀上開處分機關之論述，僅止於說
        明權利金之支付確與進口貨物有關，惟尚無具體實證證
        明權利金之支付為買賣雙方之交易條件之一，準此，原
        處分機關認該支付之權利金應計入該進口貨物完稅價格
        之結語，與前述說明之要件不符，自難予認同。』」。
    2.本件無任何證據證明買方原告就系爭進口貨物有支付賣方
      法國CELIA BP.公司權利金，完稅價格自無從加計所謂之
      權利金：
      按「人民之權益當然受受憲法及法律之保障，行政機關
        就具體事件行使公權力對人民之權益有所限制、剝奪或
        增加其負擔，通常以負擔處分之方式為之，在依法行政
        原則支配下，作成行政處分不僅須有法律之依據，而且
        應符合法定之要件。．．．被告機關應對其作成處分係
        符合法定要件之事實，負舉證之責。．．．又如課稅處
        分，對納稅義務人所得之資料及應繳納稅款之要件，稽
        徵機關自應負舉證之責任。」，有公法學者吳庚所著「
        行政爭訟法論」一書及行政法院82年判字第182號判決
        意旨可稽。準此，買方原告就系爭進口貨物有無支付賣
        方法國CELIA BP.公司權利金，自應由主張系爭進口貨
        物之完稅價格應加計權利金並據以課稅之被告負舉證責
        任。如前所述，訴願機關財政部既已於93年4月7日以台
        財訴字第0920056555號訴願決定自承本件查無美國桂格
        麥片公司授權法國CELIA BP.公司製造該奶粉並使用桂
        格商標之具體實證，顯見訴願機關亦認定美國桂格麥片
        公司並未授權法國CELIA BP.公司使用桂格商標，則法
        國CELIA BP.公司自無權源就系爭進口貨物再授權原告
        使用桂格商標或進而向原告收取權利金之可能。
      經查財政部於94年6月3日以台財訴字第09413505970號
        訴願決定以「海關依規定行使調查權時，當事人自得提
        出主張，並就所主張內容負舉證責任及盡協力義務，俾
        海關對當事人有利或不利情事加以審酌。惟查原告以資
        料散佚拒不提供；．．．。準此，本案雖之前尚查無美
        國桂格麥片公司授權法國CELIA BP.公司製造該奶粉並
        使用『桂格商標』之具體資證，惟審諸上述『授權合約
        書』相關約定及保密條款，法國CELIA BP.公司製造該
        奶粉之依據已屬存疑，且訴願人就上揭包裝容器上所列
        之文字印製是如何約定及明顯提及授權之相關事宜及文
        件之「documentation」，均迄未出示相關文件，顯然
        不合常理，亦不符前述相關規定之意旨」等語，認原告
        之訴願難謂有理由。惟查訴願決定並未敘明原告應就系
        爭進口貨物有無支付法國CELIA BP.公司權利金盡協力
        義務之法規依據，遑論依行政程序法、訴願法及行政訴
        訟法之相關規定，根本並無明文課予人民於行政程序中
        應對行政機關負協力義務之規定，原告當無未盡協力義
        務之問題。從而原告縱未提供被告所謂之「
        documentation」或相關文件，亦不應生任何不利於原
        告之法律效果。況原告早於89年7月間即已提出原告與
        國外代工製造商間關於委託製造及採購過程之往來文件
        及信函供驗估處參酌，當中對於彼此間之交易模式及條
        件（包括產品包裝由原告設計指示國外供應商印製），
        均有詳細說明與約定。
    3.法國CELIA BP.公司與美國桂格麥片公司間絕無商標授權
      關係，遑論給付權利金，系爭進口貨物完稅價格自無加計
      權利金之問題：
      查原告與美國桂格麥片公司間簽訂「商標及技術使用授
        權合約書」，約定美國桂格麥片公司授權原告有使用「
        QUAKER」即桂格商標及銷售桂格全系列奶粉之專屬權利
        ，而使用桂格商標之權利金計算，係按各該項產品「臺
        灣地區淨銷售額」之2%或3%支付權利金予授權人美國桂
        格麥片公司。觀諸授權合約書全文，系爭權利金之支付
        僅發生於原告及美國桂格麥片公司之間，且以原告於臺
        灣地區之銷售淨額（銷售活動）為計算權利金基準，並
        未約定或另外加計「國內外供應商之製造成本」（製造
        活動）計算權利金。可知美國桂格麥片公司之全球授權
        策略係以合約產品之「銷售地」區分授權區域，並依授
        權區域內之產品銷售淨額為基準，收取權利金。亦即商
        標授權權利金之計算係以各授權地區內被授權人之銷售
        活動及收入為依據，而與該合約產品之製造地點係於授
        權區域內或區域外無涉。此種授權政策時為業界習見並
        屬合理，蓋一方面可極大化授權人之權利金收入（以銷
        售收入，而非製造成本計算權利金），他方面則可避免
        同一產品重複收取權利金之弊。
      次查法國CELIA BP.公司製造系爭貨物，全係供原告於
        臺灣地區銷售之用，美國桂格麥片公司則依前述與原告
        間之授權合約，按該產品於臺灣地區之銷售淨額收取權
        利金，從而法國CELIA BP.公司根本無庸再取得美國桂
        格麥片公司之商標授權，遑論給付權利金，否則美國桂
        格麥片公司豈非就同一於臺灣銷售之系爭貨物重複收取
        權利金？況法國CELIA BP.公司僅係原告之代工製造商
        ，對於系爭貨物之原料成分、製造方法、容器包裝完全
        受原告之指示，法國CELIA BP.公司並無任何自主決定
        之空間。亦即法國CELIA BP.公司僅為原告製造系爭貨
        物，並於產品包裝容器上印製「製造商為Celia公司，
        桂格為註冊商標，係由美商桂格公司授權用。
        Manufactured by Celia S.A.in France for Standard
        Foods Corporation,under license from the Quaker
        Oats Company.Quaker is the registered trademark
        of the Quaker Oats Company」等字樣，本即屬原告印
        製、使用桂格商標而非法國CELIA BP.公司使用商標之
        行為，法國CELIA BP.公司自毋庸為此另取得美國桂格
        麥片公司之授權。
      又因驗估處及被告遲未向美國桂格麥片公司查證確認桂
        格商標之授權關係，原告乃自行委請美國桂格麥片公司
        出具確認函，該函業已明確指出美國桂格麥片公司並未
        與原告之國外供應商（包括法國CELIA BP.公司、丹麥
        AFI公司、澳洲Tatura公司）間有任何商標授權協議，
        由此更可確認法國CELIA BP.公司與美國桂格麥片公司
        間絕無商標授權關係，遑論給付權利金，是系爭進口貨
        物完稅價格自無加計權利金之問題。
      另原告於87年12月28日傳真予丹麥MD公司之文件上載明
        「MD Food needs to obtain a documentation
        appointing Standards Foods as the sole
        distributor of QUAKER MILK POWER WHOLE SERIES
        for the Taiwanese market」等字樣，按其文義，不過
        係原告（即Standards Foods）請求丹麥MD公司出具一
        份「指定原告為桂格奶粉於臺灣地區獨家經銷商」之文
        件。至文中所提及之「documentation」，亦不過係原
        告為遵守國防部福利總處關於福利品供應廠商議價與簽
        約公告要求議價廠商繳交「進口產品之代理經銷書」之
        規定，特別情商國外代工製造商出具之文件，該文件並
        無所謂「明顯提及授權相關事宜」，更無法以之證明國
        外供應商授權原告使用桂格商標，遑論有收取權利金等
        情。
    4.無論法國CELIA BP.公司與美國桂格麥片公司間有無商標
      授權關係，法國CELIA BP.公司既未向原告收取任何權利
      金，則完稅價格自無從加計所謂權利金。
      查法國CELIA BP.公司既未向原告收取任何權利金，則
        系爭進口貨物之完稅價格依法自無從加計所謂權利金，
        且不論法國CELIA BP.公司與美國桂格麥片公司間有無
        商標授權關係或支付權利金等事實，法國CELIA BP.公
        司亦早將一切相關成本及其支付第三人之權利金費用反
        應至系爭貨物之出貨價格上，從而系爭進口貨物之完稅
        價格完全與法國CELIA BP.公司與美國桂格麥片公司間
        有無商標授權關係或支付權利金無涉。
      尤有進者，依行為時關稅法第25條規定，系爭進口貨物
        之完稅價格應否加計權利金及其數額之認定，應視法國
        CELIA BP.公司與原告有無桂格商標授權關係，並依該
        授權關係所支付之權利金數額據以核課關稅。從而被告
        非但未能明確說明並舉證法國CELIA BP.公司與原告間
        有如何之桂格商標授權關係，或法國CELIA BP.向原告
        收取多少權利金，甚且其據以核課補徵關稅之權利金計
        算基礎，竟以原告按其與美國桂格麥片公司之商標授權
        合約所給付予該公司之權利金為計算系爭貨物之完稅價
        格，前後明顯矛盾並牴觸行為時關稅法第25條之規定。
        是被告93年7月6日基普進字第0931008979號復查決定顯
        有違誤，應予撤銷。
  (二)被告答辯意旨略謂：
    1.「按從價課徵關稅之進口貨物，其完稅價格，以該進口貨
      物之交易價格作為計算根據。」、「前項交易價格，指進
      口貨物由輸出國銷售至中華民國實付或應付之價格。」、
      「進口貨物之實付或應付價格，如未計入左列費用者，應
      將其計入完稅價格．．．3.依交易條件由買方支付之權利
      金及報酬」，分別為行為時關稅法笫25條第1項、第2項及
      第3項第3款所明定。
    2.本件貨物完稅價格經驗估處查核結果，原告有支付權利金
      情事，應按原申報價格加計權利金核計完稅價格課徵稅款
      ，被告爰將原告實際支付之權利金加計入完稅價格課徵稅
      款，核與上揭法條規定並無不合。茲原告訴稱略以其與美
      國桂格麥片公司訂定「商標及技術使用授權合約書」，約
      定原告得使用美國桂格麥片公司商標，顯然契約當事人係
      原告與美國桂格麥片公司，原告支付予美國桂格麥片公司
      之權利金既與買方原告與賣方法國CELIA BP.公司雙方依
      交易條件所為之給付無涉，而法國CELIA BP.公司與美國
      桂格麥片公司間絕無商標授權關係，亦無任何證據證明買
      方原告就系爭進口貨物有支付賣方CELIA BP.公司權利金
      ，是完稅價格實無由加計系爭權利金等語，資為爭議。
    3.經查行為時關稅法第25條第3項第3款所謂之權利金或報酬
      ，依行為時關稅法施行細則第12條第2項規定，係指為取
      得專利權、商標專用權、著作權及其他以立法保護之智慧
      財產權所支付與進口貨物有關之價款。而依財政部86年7
      月14日台財關第860182998號函，對於核定完稅價格有爭
      議時，除依關稅法及其施行細則相關規定認定外，並參考
      1994年關稅暨貿易總協定（GATT）第7條執行協定原則，
      及世界關務組織（WCO）關稅估價技術委員會發行之相關
      資料辦理。依GATT第7條執行協定第8條1.(C)規定，依交
      易條件由買方直接或間接支付與該進口貨物有關之權利金
      及報酬，應計入完稅價格之內。本件進口之法國CELIA
      BP.公司生產之奶粉，其包裝容器上分別載明「進口商及
      委託者：佳格食品股份有限公司，製造商：法國CELIA
      S.A.，QUAKER桂格為註冊商標，係由美商桂格麥片公司授
      權使用，（Manufactured by Celia S.A in France for
      Standard Foods Corporation, under license from the
      Quaker Oats Company. QUAKER is the registered
      trademark of the Quaker Oats Company）」，根據美國
      桂格麥片公司（甲方）與原告（乙方）之商標及技術使用
      授權合約書第8頁所載「A.乙方及其包商對於該資料以及
      甲方指定為機密或業務機密之所有其他資料，均應負保密
      之義務。B.除在依據本合約之條款加工、製造、行銷及販
      售合約產品時外，乙方及其包商均不得擅自使用任何該資
      料或甲方指定為機密或業務機密之其他資料，並且除因本
      合約之規定，而有必要外，不得將之提供給任何第三者。
      ．．．。C.乙方及其包商應採取一切合理及必要之步驟及
      措施，包括但不限於，簽訂事先經甲方書面批准之保密約
      定書，防止有任何第三者，．．．未經授權，擅自使用或
      洩露該資料及甲方指定為機密或業務機密之其他資料。D.
      本條規定應於本合約終止或取消後仍然有效，並對乙方及
      其包商均有約束力，．．．。．．．」等語，可知原告獲
      授權依據該合約條款加工、製造、行銷及販售合約產品，
      而其包商（即原告所稱「丹麥ARLA FOODS公司、法國
      CELIA BP.公司，係原告之代工製造商」）亦受該合約約
      束，故不論產品外觀或原告與美國桂格麥片公司間之授權
      合約，均已說明原告與製造商及美國桂格麥片公司三者之
      間存在之授權關係，故原告基於美國桂格麥片公司之授權
      而應付之權利金，為系爭買賣契約之交易條件。另據原告
      所稱「商標授權權利金之計算以授權地區內被授權人之銷
      售活動及收入為依據，而與該合約產品之製造地點係在授
      權區域內或區域外無涉。．．．丹麥ARLA FOODS公司、法
      國CELIA BP.公司製造系爭貨物，全係供原告在台灣地區
      銷售之用，美國桂格麥片公司則依前述與原告間之授權合
      約，依該產品在台灣之銷售淨額收取權利金」等語，及原
      告已依其與美國桂格公司之合約，就有關使用桂格商標之
      商標權，按季依實際行銷價格與數量，以銷售淨額之3%支
      付權利金予美商桂格公司之事實，亦可證該權利金與進口
      合約及進口數量有關。準此，原告進口系爭貨品所支付之
      權利金應為進口銷售之條件，且為進口貨品實付、應付價
      格之一部分，自應計入完稅價格內課徵關稅，殆無疑義，
      被告依原告與美國桂格麥片公司之商標授權合約所給付予
      該公司之權利金為計算系爭貨物完稅價格應加計權利金之
      基礎，亦應屬合理適法允當。
    4.至原告所稱其有無支付賣方法國CELIA BP.公司權利金，
      應由主張完稅價格須加計該權利金並據以課稅之被告負舉
      證責任，何況並無任何法律規定原告須就系爭進口貨物有
      無支付法國公司權利金盡協力義務一節。第按「為查明進
      口貨物之正確完稅價格，．．．得採取下列措施：1.檢查
      該貨物之買、賣雙方有關售價之其他文件。．．．4.調查
      其他與核定完稅價格有關資料。」，為行為時關稅法第37
      條所明定。可知為查明進口貨物之正確價格以確保課稅款
      ，法律授權海關得要求進口人負相當之協力義務，亦即原
      告有義務配合提供核定完稅價格有相關資料及文件。本件
      原告因進口系爭貨物所支付之權利金既視為進口銷售之條
      件，且為進口貨物實付、應付價格之一部分，自應計入完
      稅價格之內。綜上所述，被告認事用法洵無不合，原告所
      訴顯無理由，應予駁回。
    理  由
一、本件訴訟原適用通常訴訟程序，惟因司法院令及行政訴訟法
    第229條第1項所定適用簡易程序之數額增至20萬元，本件訴
    訟標的金額合於司法院令所定金額以內，爰改以簡易訴訟程
    序審理，合先敘明。
二、按「從價課徵關稅之進口貨物，其完稅價格以該進口貨物之
    交易價格作為計算根據。」、「前項交易價格，指進口貨物
    由輸出國銷售至中華民國實付或應付之價格。」、「進口貨
    物之實付或應付價格，如未計入下列費用者，應將其計入完
    稅價格：．．．三、依交易條件由買方支付之權利金及報酬
    。」，行為時關稅法第25條第1項前段、第2項、第3項第3款
    定有明文。
三、本件原告於91年7月16日、91年9月3日委由新像報關股份有
    限公司向被告報運進口法國產製奶粉2批（報單號碼：第
    AA/BC/91/W321/7298、AA/BC/91/WA30/7217號），申報完稅
    價格分別為1,740,668元、881,977元，經被告依行為時關稅
    法第14條第1項規定，先行徵稅驗放，事後再加審查。嗣據
    驗估處函示，來貨均應按原申報價格加計權利金每公斤2.4
    元核估完稅價格，被告乃據以91年12月19日（91）進徵補字
    第0495號及91年12月24日（91）進徵補字第0499號函發單補
    稅。原告不服，起訴主張其並無支付賣方丹麥公司、法國公
    司權利金，完稅價格自無從加計所謂權利金，且其支付美國
    桂格公司之權利金既非「買賣雙方」依交易條件由買方原告
    支付賣方丹麥公司、法國公司，完稅價格自無由加計該權利
    金等語。茲本件應審究者為系爭貨物之完稅價格是否應加計
    原告支付予美國桂格公司之權利金？經查：
  (一)按「進口貨物之實付或應付價格，如未計入下列費用者，應
    將其計入完稅價格：．．．三、依交易條件由買方支付之權
    利金及報酬。」，行為時關稅法第25條第3項第3款定有明文
    。次按「本法第二十五條第三項第三款所稱權利金及報酬，
    指為取得專利權、商標專用權、著作權及其他以立法保護之
    智慧財產權所支付與進口貨物有關之價款。但不包括為取得
    於國內複製進口貨物之權利所支付之費用。」，復為行為時
    關稅法施行細則第12條第2項所規定。又對於核定完稅價格
    有爭議時，除依關稅法及其施行細則相關規定認定外，並參
    考西元1994年關稅暨貿易總協定（GATT）第7條執行協定原
    則，及世界關務組織（WCO）關稅估價技術委員會發行之相
    關資料辦理，依GATT第7條執行協定第8條1、（C）規定，依
    交易條件由買方直接或間接支付與該進口貨物有關之權利金
    及報酬，應計入完稅價格之內，亦為財政部86年7月14日台
    財關字第860182998號函所明釋。
  (二)本件依美國桂格麥片公司（甲方）與原告佳格食品股份有限
    公司（乙方）之商標及技術使用授權合約書第3頁一、述言
    條款中約定甲方將其在我國獲准註冊登記之合約商標及其所
    擁有合約產品之「該資料」（即相關生產及作業技術知識）
    供原告使用；又依該合約書第8頁A：「乙方及其包商對於該
    資料以及甲方指定為機密或業務機密之所有其他資料，均應
    負保密之義務。」、B：「除在依據本合約之條款加工、製
    造、行銷及販售合約產品時外，乙方及其包商均不得擅自使
    用任何該資料或甲方指定為機密或業務機密之其他資料，並
    且除因本合約之規定，而有必要外，不得將之提供給任何第
    三者。．．．」、C：「乙方及其包商應採取一切合理及必
    要之步驟及措施，包括但不限於，簽訂事先經甲方書面批准
    之保密約定書，防止有任何第三者，．．．未經授權，擅自
    使用或洩露該資料及甲方指定為機密或業務機密之其他資料
    。」、D：「本條規定應於本合約終止或取消後仍然有效，
    並對乙方及其包商均有約束力，．．．。」，足見原告係依
    該契約獲授權依據該合約之條款加工、製造、行銷及販售合
    約產品，而其包商（即原告所稱：『丹麥公司、法國公司係
    原告之代工製造商』）亦受該合約約束。原告雖於92年5月
    19 日函復驗估處表明與上開供應商未訂立合約，無法提供
    該合約云云，然自本件供應商丹麥公司及法國公司生產之奶
    粉包裝容器觀之，其上分別載明「進口商及委託者：佳格食
    品股份有限公司，製造商：丹麥ARLA FOODS amba.，QUAKER
    桂格為註冊商標，係由美商桂格麥片公司授權使用，
    Manufactured by ARLA FOODS amba in Denmark for
    Standard FoodsCorporation, under license from the
    Quaker OatsCompany. QUAKER is the registered
    trademark of the Quaker Oats Company」及「進口商及委
    託者：佳格食品股份有限公司，製造商：法國CELIAS.A.，
    QUAKER桂格為註冊商標，係由美商桂格麥片公司授權使用，
    （Manufactured by Celia S.A in France for Standard
    Foods Corporation, under license from the Quaker
    Oats Company. QUAKER is the registered trademark of
    the Quaker Oats Company）」等字樣，已足徵表明「
    QUAKER 桂格為註冊商標，係由美商桂格麥片公司授權使用
    」之事實。
  (三)第以歐美均係重視智慧財產權之國家，上開供應商既未直接
    獲得美商桂格麥片公司授權使用該商標，則其為保護自己免
    於受美商桂格麥片公司追究擅自於出口之貨品上使用他人商
    標之責任，必與原告約定由原告就商標之使用自行負責，並
    經原告提出相關之資料即上開授權合約書，始供應QUAKER桂
    格註冊商標之商品，此乃從事國際貿易之進出口商間眾所週
    知之事實，原告自不容諉為不知。且由原告於本院94年度簡
    字第816號進口貨物核定完稅價格事件審理時所提出之其與
    丹麥公司間之「供應及承包製造合約」內3.3「．．．原告
    應對根據規格所做之產品成分、包裝及標示之合法性負責．
    ．．原告應取得進口、銷售及行銷的任何及所有特許及許可
    -丹麥公司無需支付費用」及10.1「原告向丹麥公司保證，
    產品可使用『桂格』的品牌合法上市．．．」暨12.1「如因
    原告行銷、經銷或銷售產品導致侵犯任何人之專利權、商標
    權或著作權，並因而使丹麥公司及其關係企業遭到任何求償
    ，則原告承諾賠償丹麥公司及其關係企業因此所產生或造成
    的所有責任、成本、損失、損害及費用，並確保丹麥公司及
    其關係企業免受損害」等內容以觀，賣方丹麥公司、法國公
    司係以原告取得該「QUAKER桂格商標」於該供應及承包製造
    合約契約之使用權為其同意代工製造及輸出至台灣之停止條
    件，亦即原告基於美商桂格公司之授權而應付之權利金，為
    系爭原告與供應商供應及承包製造合約之交易條件，否則原
    告勢將造成違約之後果之事實，堪以認定。是原告所稱其支
    付第三人美國桂格公司之權利金係針對貨物進口後之商標使
    用行為，並非其與賣方丹麥公司、法國公司雙方間之買賣（
    進口）交易條件，無非圖免過境稅（關稅）之卸責之詞，要
    無可採。
  (四)又原告所提出之財政部58年11月15日台財稅發字第13470號
    函釋略以「查進口機器所含專利費及設計費：（一）如係在
    國外製造該項機器之技術專利費及設計費，應併入機器售價
    內課徵關稅；（二）如屬該項機器進口後製造成品之技術專
    利費及工程設計費，不予課徵關稅，而應依所得稅法規定，
    課徵所得稅」等語，則本件原告既係委由國外承包製造進口
    ，被告予以併入售價內課徵關稅，亦無不合，附此陳明。
 綜上所述，被告依首開關稅法及其施行細則暨關稅暨貿易總協
 定（GATT）第7條執行協定原則規定，將原告支付與美商桂格公
 司之權利金計入完稅價格，所為處分（即重為復查決定）並無
 違誤，訴願決定予以維持，亦無不合，原告徒執前詞，訴請撤
 銷，為無理由，應予駁回。另本件依卷內資料，事證已臻明確
 ，爰不經言詞辯論為之，併此敘明。
據上論結，本件原告之訴為無理由，依行政訴訟法第236條、第
195條第1項後段、第98條第3項前段，判決如主文。
中    華    民    國    95    年     4    月   27     日
                  第 四 庭  法  官  林育如
上為正本係照原本作成。
本件以訴訟事件所涉及之法律見解具有原則性者為限，始得於本
判決送達後20日內向本院提出上訴狀並表明上訴理由，如已於本
判決宣示後送達前提起上訴者，應於判決送達後20日內補具上訴
理由（均按他造人數附繕本），且經最高行政法院許可後方得上
訴。
中    華    民    國    95    年     4    月   27     日
                            書記官  林惠堉


司法院資訊處製作；財團法人民間司法改革基金會備份。
